

## Sobre mi

Licenciado en Educación Integral. Con experiencia en supervisión de operaciones con enfoque a la gestión por procesos expandiendo su conocimiento en el área informática y el desarrollo web. Muy responsable y de carácter cordial y agradable, siempre orientado al logro, capaz de trabajar y fomentar el trabajo en equipo, idóneo en el aporte de ideas con gran capacidad de resolución de problemas, enfocado a las metodologías, procesos y procedimientos para el logro de objetivos. Listo para contribuir decisivamente en soluciones efectivas que produzcan un impacto inmediato y contribuyan al éxito.

## **Skills**

- Paquete Oficce
- HTML
- CSS
- JAVASCRIPT
- GITHUB
- PseInt

## **Referencias Personales**

Gastón Avellaneda Celular: 11 7368-7378

Jonathan Adjuntas Celular: 11 6206-4315

# **GILBERTO BOCARANDA**

**Telefono** 11 2250 8916

**Email** 

Grafaelboc@gmail.com

Dirección

Buenos Aires, Argentina

## **Experiencia**

#### Supervisor de Operaciones

2019 - 2023

Tembici - BAEcobici.

Vinculo información entre los departamentos administrativos, coordino y distribuyo tareas y actividades a los trabajadores a mi cargo, Asesoro, evaluó y resuelvo conflictos de los trabajadores para garantizar un trabajo eficaz

#### Profesional 1

2008-2019

#### Ministerio de Educación (VENEZUELA)

Manejo de expedientes, coordinación de horarios, carga de notas, archivo, entre otras tareas administrativas relacionadas con el estudiante y la escuela.

#### Vacacionista

2001-2008

#### BIMBO de Venezuela

Realice trabajo de vacacionista eso me permitió manipular cada una de las maquinas durante todo el proceso de producción, siendo responsable de mantener mi área de trabajo impecable, ya que se trabaja con alimentos y es necesaria la pulcritud

## Educación

#### Desarrollador Web - Front End

2023

#### **EIDOS Global - Accenture**

La cursada me brindo conocimientos en crear y diseñar la interfaz visual de un sitio web, utilizando lenguajes como HTML, CSS, JavaScript.

#### Licenciatura en Educación Integral

2007 - 2013

### UNIVERSIDAD NACIONAL EXPERIMENTAL POLITÉCNICA DE LA FUERZA ARMADA BOLIVARIANA

Maestro de primaria calificado en diferentes materias y habilidades para el desarrollo académico y personal de los niños y niñas.